臺灣高等法院民事裁定　　　　　　　　　100年度抗字第662號
抗　告　人　陳台英
上列抗告人因與相對人富邦資產管理股份有限公司間假扣押強制
執行事件，對於中華民國100年4月19日臺灣臺北地方法院100年
度事聲更二字第1號所為裁定提起抗告，本院裁定如下：
      主      文
原裁定廢棄。
      理      由
一、本件抗告人異議意旨略以：伊之薪資及存款債權業經原法院
    於民國98月7月17日以98年度司執全字第1451號執行命令扣
    押在案，惟伊尚須扶養兄弟、母親及婆婆，是扣押所餘顯不
    足維持己身及親屬生活所必需，爰為此聲明異議等語。原法
    院以本件假扣押執行程序已於99年4月11日終結，抗告人遲
    至假扣押執行程序終結後之99年4月28日始具狀聲明異議，
    自非合法，而駁回其異議，抗告人因而提起本件抗告。
二、抗告意旨略以：伊在98年7月30日就假扣押之執行即聲明異
    議(下稱系爭異議)，亦在98年8月10日收到臺北地院函通知
    ，司法事務官遲至99年4月11日核發收取及移轉命令之後，
    於同年月12日始以98年度司執全字第1451號裁定(下稱系爭
    裁定)駁回聲明異議；同年月28日具狀就該駁回裁定聲明異
    議。同年5月31日原法院以99年度執事聲字第65號裁定駁回
    異議，抗告人不服；同年7月16日本院以99年度抗字第1075
    號裁定，廢棄原裁定，發回原法院；同年10月14日原法院以
    99年度事聲更一字第10083號(下稱更一10083號裁定)裁定將
    系爭裁定廢棄，發回司法事務官更為適法處置，惟相對人就
    該裁定不服提起抗告；本院於100年1月16日以99年度抗字第
    1743號裁定廢棄更一10083號裁定；原法院於100年4月19日
    以100年度事聲更二字第1號裁定駁回異議；抗告人不服提起
    本件抗告。抗告人稱渠係83年8月22日簽署2筆借據之保證人
    ，契約利息繳清尚有房屋抵押，嗣後發生訴訟，但台北市銀
    行刪除伊為債務人，關於薪資扣押三分之一，依上開99年度
    抗字第1075號裁定，應符合強制執行法第122條，二本存摺
    亦經上揭99年度事聲更一字第10083號查明無訛，子女有扶
    養父母義務，司法事務官核發收取及移轉命令，並非合法云
    云。
三、按「當事人或利害關係人，對於執行法院強制執行之命令，
    或對於執行法官、書記官、執達員實施強制執行之方法，強
    制執行時應遵守之程序，或其他侵害利益之情事，得於強制
    執行程序終結前，為聲請或聲明異議。但強制執行不因而停
    止。」強制執行法第第12條第1項定有明文。又「執行事件
    當事人對於強制執行之命令，或對於執行推事、書記官、執
    達員實施強制執行之方法，固得於執行程序終結以前為聲請
    或聲明異議，但執行程序一經終結，除執行程序所為之拍賣
    有無效原因，不能發生移轉所有權之效力外，即不容再有所
    主張。」(最高法院37年上字第7672號判例參照)、「按假扣
    押之執行，以假扣押之標的脫離假扣押之處置，例如將假扣
    押標的交付執行或撤銷假扣押，其程序即為終結。在將假扣
    押標的交付執行之情形，尚未進行至執行名義所載債權之全
    部或一部，因對於執行標的物之強制執行達其目的時，係屬
    本案之強制執行程序尚未終結，第三人就執行標標的物如有
    足以排除強制執行之權利，僅得提起請求排除本案強制執行
    程序異議之訴，對於業已終結之假扣押執行程序，殊無許其
    再提起異議之訴請求排除之餘地。」（最高法院75年台上字
    第2225號判例可參）。
四、本件抗告人主張於98年7月30日已具狀聲明異議，有聲明異
    議狀可稽（見原法院98年度司執全字第1451號卷），足堪採
    信。是原法院以抗告人遲至假扣押執行程序終結後之99年4
    月28日始具狀聲明異議，駁回抗告人之聲明，自有未合。又
    本件扣押事件，業經併入原法院99年度司執字第26696號清
    償借款之本案強制執行，並於99年4月11日分別核發收取命
    令及移轉命令等情，經職權調閱該26696號執行卷查明屬實
    ，堪認原假扣押程序業已終結並併入本案強制執行，揆諸前
    開說明，抗告人對於假扣押程序中所為之執行命令，固非得
    以爭執。惟該假扣押程序併入本案強制執行而為該終局執行
    之一部分，已非單純保全程序，且繼續執行扣薪三分之一，
    於債權足額清償前，仍持續扣薪，為期經年累月，自影響債
    務人關於強制執行法第122條之適用與否，則移轉命令之核
    發即謂強制執行程序終結，不得就該扣薪之執行命令為爭執
    ，容非無疑。既原裁定有可議，抗告意旨指摘原裁定不當，
    請求廢棄，為有理由，爰將原裁定廢棄，由原法院更為適法
    之處理。
中    華    民    國   100    年    6     月    28    日
                  民事第十四庭
                      審判長法  官  林金村
                            法  官  王麗莉
                            法  官  周祖民
正本係照原本作成。
本裁定除以適用法規顯有錯誤為理由外，不得再抗告。如提起再
抗告，應於收受後10日內委任律師為代理人向本院提出再抗告狀
。並繳納再抗告費新台幣１千元。
中    華    民    國   100    年    6     月    29    日
                             書記官  蕭進忠